

Perfil

Desarrollador Full Stack con experiencia en la creación de aplicaciones web usando JavaScript, TypeScript, React y herramientas modernas como Tailwind CSS y Styled Components. Aplico principios de diseño para ofrecer experiencias de usuario óptimas en diversos dispositivos. Me destaco por mi enfoque proactivo, resolutivo y mi capacidad de aprendizaje continuo.

Stack tecnológico

- FRONT END: React, Redux, Next.js, HTML, CSS, Tailwind, Styled Components, BEM y SASS.
- BACK END: Node.js, Express.js, PHP con Laravel.
- HERRAMIENTAS: Git, GitHub.
- **TESTING**: Jest, cypress.
- BASES DE DATOS: SQL, MongoDB.
- OTROS: Metodologías ágiles, DevOps básico.

Contacto



676-11-44-08



rauljp16@gmail.com



Murcia, España.



<u>LinkedIn</u>



Github

Raúl Jerez Pagán

FULL STACK DEVELOPER



Experiencia

Full Stack Developer MERN (OXYGEN Workspace) Marzo/2024 - Actualidad.

Desarrollo de las aplicaciones necesarias para la gestión integral de un hotel. Esto incluye sitio web y dashboard en la parte frontEnd y bases de datos y su API de conexion en la parte backEnd.

He utilizado tecnologías como HTML, CSS, Tailwind, Javascript, Typescript, React, Redux, NextJS, Jest, MySQL, PHP, NodeJs.

Front End Developer (NTT DATA) Mayo/2023 - Enero/2024.

- -Realización de proyectos como desarrollador frontend utilizando HTML, Javascript, React, yestilos con CSS y Styled Components.
- -Uso de herramientas como React Router para el manejo de rutas y Axios para la integración con APIs.
- Uso de hooks nativos de React como useState, UseEffect, useMemo...
- -Control de versiones con Git y GitHub

Deportista profesional.

2010 - 2023

Jugador profesional en la máxima categoría nacional de fútbol sala durante 13 años. Los últimos 6 como capitán del equipo He militado en en varios de los mejores equipos de España como Jimbee Cartagena o El Pozo Murcia

Formación

Oxygen Academy & Recruiting - Mar/2024 - Actualidad

Full Stack Developer (MERN)

Ilerna - 2021 / 2023

o Ciclo Formativo de Grado superior en Desarrollo de aplicaciones web (DAW)

Habilidades

- -Proactivo.
- -Resolutivo.
- -Adaptable.
- -Autodidacta.
- -Trabajo en equipo.
- -Liderazgo.

Proyectos (Haz click)

Hotel Miranda

Dashboard

Galeria de imagenes

Ecommerce